【裁判字號】    86,訴,2148
【裁判日期】    890126
【裁判案由】    損害賠償
【裁判全文】
臺灣臺北地方法院民事判決  八十六年訴字第二一四八號
    原        告  乙○○
    兼訴訟代理人  甲○○
    被        告  丙○○
    訴 訟 代理人  楊鈞國律師
    複    代理人  蔡永瑋律師
右當事人間，請求損害賠償事件，本院判決如左：
    主    文
原告之訴及其假執行之聲請均駁回。
訴訟費用由原告負擔。
    事    實
甲、原告方面：
一、聲明：被告應給付原告乙○○、甲○○各新台幣（下同）壹佰萬元，及各自起訴
    狀繕本送達被告之翌日起至清償日止，按年息百分之五計算之利息；並均願供擔
    保請准為假執行之宣告。
二、陳述：被告丙○○原為原告乙○○之配偶，原告甲○○之女婿；竟因被告與原告
    乙○○夫妻間感情不睦，於民國八十一年十二月二十三日晚上，打電話至原告甲
    ○○位於苗栗縣苗栗市○○路三四五巷二號之住處，以「妳方家大小給我注意，
    姦妳娘屁股」等語，恐嚇原告甲○○，致使原告甲○○心生畏懼。後被告又於八
    十二年八月二十日晚上九時三十分，至原告乙○○位於台北市○○路一六六巷三
    號五樓之居所，出手毆打原告乙○○，並以「妳趁我現在還理智的時候，跟我回
    去，否則當我失去理智的時候，我要讓妳血濺這裡」等語，恐嚇原告乙○○，原
    告乙○○因心生恐懼，旋即向台北市三民派出所備案。而被告恐嚇原告甲○○、
    乙○○之犯行，並經台灣高等法院以八十八年度上訴字第二九一○號刑事判決，
    判處被告拘役四十日確定。是被告前述恐嚇原告甲○○、乙○○之行為，均致使
    原告甲○○、乙○○終日提心吊膽，精神恍惚，寢食難安，並均侵害原告甲○○
    、乙○○之身體、健康，爰均依民法第一百八十四條、第一百九十五條第一項之
    規定，請求被告給付原告甲○○、乙○○各壹佰萬元之慰撫金，及各自起訴狀繕
    本送達被告之翌日起至清償日止，按年息百分之五計算之利息。
三、證據：提出台灣台北地方法院檢察署八十四年度偵續字第三三一號起訴書、台灣
    高等法院八十八年度上易字第一七八八號、八十八年度上訴字第二九一○號刑事
    判決書、錄音帶譯文、法務部調查局八十七年三月六日（八七）陸（三）字第八
    七○一一六○一號鑑定通知書各一份為證。
乙、被告方面：
一、聲明：原告之訴駁回，如受不利之判決，願預供擔保，請准免為假執行。
二、陳述：
（一）被告並未於八十一年十二月二十三日晚上，打電話至原告甲○○位於苗栗縣苗
      栗市○○路三四五巷二號之住處，恐嚇原告甲○○；更未於八十二年八月二十
      日晚上九時三十分，到原告乙○○位於台北市○○路一六六巷三號五樓之居所
      ，恐嚇原告乙○○之情事。
（二）本件原告主張被告分別於八十一年十二月二十三日晚上、八十二年八月二十日
      晚上九時三十分，恐嚇原告甲○○、乙○○，惟依民法第一百九十七條規定：
      「因侵權行為所生之損害賠償請求權，自請求權人知有損害及賠償義務人時起
      ，二年間不行使而消滅，自有侵權行為時起，逾十年者亦同。」是原告甲○○
      、乙○○主張之侵權行為損害賠償請求權，已罹於消滅時效。
三、證據：聲請訊問證人方美文、周明陽、方柏敦、方柏仁，聲請調閱兩造間之電話
    通聯記錄。
    理    由
一、本件原告起訴主張被告於八十一年十二月二十三日晚上，打電話至原告甲○○位
    於苗栗縣苗栗市○○路三四五巷二號之住處，以「妳方家大小給我注意，姦妳娘
    屁股」等語，恐嚇原告甲○○，致使原告甲○○心生畏懼；又於八十二年八月二
    十日晚上九時三十分，到原告乙○○位於台北市○○路一六六巷三號五樓之居所
    ，出手毆打原告乙○○，並以「妳趁我現在還理智的時候，跟我回去，否則當我
    失去理智得時候，我要讓妳血濺這裡。」等語，恐嚇原告乙○○。是被告前述恐
    嚇行為，均侵害原告乙○○、甲○○之身體、健康，爰均依民法第一百八十四條
    、第一百九十五條第一項之規定，請求被告給付原告乙○○、甲○○各壹佰萬元
    之慰撫金，及各自起訴狀繕本送達被告之翌日起至清償日止，按年息百分之五計
    算之利息等語。被告則以並未恐嚇原告甲○○、乙○○；而原告甲○○、乙○○
    主張之侵權行為損害賠償請求權，均已罹於消滅時效云云，資為抗辯。
二、按因侵權行為所生之損害賠償請求權，自請求權人知有損害及賠償義務人時起，
    二年間不行使而消滅，自有侵權行為時起，逾十年者亦同；民法第一百九十七條
    第一項定有明文。次按，同一行為構成犯罪又構成侵權行為時，關於侵權行為損
    害賠償請求權之時效消滅，應以實際知悉行為人之日起算，不以刑事有罪判決確
    定為準；亦有最高法院六十一年十二月六日六十一年度第四次民事庭庭長會議決
    議可資參照。本件原告甲○○、乙○○主張被告之恐嚇行為，分別為八十一年十
    二月二十三日晚上、八十二年八月二十日晚上九時三十分，是原告甲○○、乙○
    ○既分別為被告之岳父與配偶，並於前揭主張被告為恐嚇之時，均明知侵權行為
    人即為被告，以及因恐嚇所造成之損害亦已發生，此為原告甲○○、乙○○所不
    爭執，是原告甲○○、乙○○對於被告之侵權行為損害賠償請求權之時效，自應
    分別自八十一年十二月二十三日、八十二年八月二十日起算，並分別於知有損害
    和賠償義務人之二年後即八十三年十二月二十三日、八十四年八月二十日，因不
    行使而消滅。然本件原告甲○○、乙○○，均於八十五年七月十八日，始對被告
    提出本件民事訴訟，此有原告甲○○、乙○○之起訴狀在卷足憑，復為原告甲○
    ○、乙○○所不爭執，故原告甲○○、乙○○對於被告之侵權行為損害賠償請求
    權，均已罹於時效而消滅，被告抗辯原告甲○○、乙○○之侵權行為損害賠償請
    求權已罹於時效，而拒絕給付，即有理由。從而，原告甲○○、乙○○均依民法
    第一百八十四條、第一百九十五條第一項之規定，請求被告各給付壹佰萬元之慰
    撫金，及各自起訴狀繕本送達被告之翌日起至清償日止，按年息百分之五計算之
    利息，為無理由，應予駁回。另原告甲○○、乙○○之訴既均經駁回，其假執行
    之聲請，均因訴之駁回而失所附麗，不應准許。
三、本件事證已臻明確，兩造其餘主張、陳述，以及所提證據，經審酌與本院前揭判
    斷不生影響，毋庸再予審酌，併此敘明。
四、據上論結，本件原告之訴為無理由，依民事訴訟法第七十八條、第八十五條第一
    項本文，判決如主文。
中      華      民      國    八十九    年      一      月    二十六    日
                                    民事第六庭法      官  姜悌文
右為正本，係照原本作成。
如對本判決上訴，須於判決送達後廿日內向本院提出上訴狀
中      華      民      國    八十九    年      一      月    二十六    日
                                              法院書記官  黃幸珍


司法院資訊處製作；財團法人民間司法改革基金會備份。
